臺灣屏東地方法院刑事判決
          111年度交簡上字第76號
上  訴  人  
即  被  告  張哲銘


上列上訴人因公共危險等案件，不服本院簡易庭111年度交簡字
第491號第一審簡易判決（起訴案號：110年度調偵字第732號）
，提起上訴，本院管轄之第二審合議庭判決如下：
    主  文
上訴駁回。
    事  實  及  理  由
一、本件事實、證據及理由，與本院第一審刑事簡易判決書（如
    附件）所載相同，茲引用之。
二、上訴人即被告乙○○雖以本案係因告訴人甲○○先對其挑釁，且
    在其妹妹的喪禮上鬧場所導致，原審判決未審酌及此，量刑
    過重為由提起上訴。惟按關於刑之量定，係實體法上賦予法
    院得為自由裁量之事項，如果法院已斟酌刑法第57條各款所
    列情狀，而未逾越法定刑度，或濫用其權限，即不得任意指
    摘為違法（最高法院72年度台上字第6696號、75年度台上字
    第7033號判例意旨參照）。又在同一犯罪事實與情節，如別
    無其他加重或減輕之原因，下級審法院量定之刑，亦無過重
    或失輕之不當情形，則上級審法院對下級審法院之職權行使
    ，原則上應予尊重（最高法院85年度台上字第2446號判決意
    旨參照）。
三、經查，原審認被告乙○○所為係犯刑法第185 條第1 項之妨害
    公眾往來安全罪及刑法第304 條第1 項之強制罪。其以一行
    為觸犯前開兩罪，為想像競合，應從一重論以刑法第185 條
    第1 項之妨害公眾往來安全罪。而該罪之法定刑為5 年以下
    有期徒刑、拘役或1 萬5 千元以下罰金。原審以被告曾因違
    反毒品危害防制條例案件，經法院判處有期徒刑4 年6 月確
    定，且於民國108年9 月18日縮短刑期假釋付保護管束，並
    於109年10月17日假釋期滿未經撤銷，其未執行之刑，以已
    執行論。其於徒刑執行完畢後5 年內故意再犯本件有期徒刑
    以上之罪，為累犯，並因其犯行無司法院釋字第775號解釋
    所稱不應裁量加重之情形，故依刑法第47條第1 項規定加重
    其刑。再審酌被告未能理性解決其與告訴人間之糾紛，竟在
    市區道路及高速公路上接續追逼告訴人之車輛，甚至在高速
    公路上逆向行駛，罔顧往來公眾生命、身體之安全，另考量
    被告犯後態度，兼衡其智識程度、職業、收入及家庭狀況等
    一切情狀，量處有期徒刑4 月，並諭知以新臺幣1 千元折算
    1 日之易科罰金折算標準，經核並無不當，量刑亦屬妥適，
    依上開最高法院裁判意旨，本院就原審刑罰裁量權之行使，
    應予以尊重。
四、被告雖以本案係因告訴人甲○○先對其挑釁，且在其妹妹的喪
    禮上鬧場所致，原審未予審酌，致量刑過重云云提起上訴（
    見本院簡上字卷第53頁）。然被告於本院審理時對本案發生
    的原因改稱：因其妹妹的喪禮係由告訴人甲○○介紹的禮儀公
    司辦理，但喪禮辦得一團糟，其希望壓低禮儀公司收取之價
    額，所以才找告訴人甲○○出來談判等語（見本院簡上字卷第
    67頁）及「我們約在萬丹派出所後，還沒開始談甲○○就跑掉
    了。（問：為何要去追他？）我們追他也是很生氣，這事情
    沒有談好，將喪禮辦的亂七八糟。（問：所以重點不是他拍
    到你妹妹的遺容傳出去才找他談判？）不是」等語（見本院
    簡上字卷第68頁），與其上訴時所稱之犯罪動機已有差別。
    然而不論其犯罪動機為何者，均屬被告與甲○○間之私人恩怨
    ，被告尚不得以為報一己私怨，以犠牲公共交通安全之重大
    法益為代價，作為合理化其犯行之藉口。況且，被告於案發
    前與告訴人甲○○係相約在萬丹分駐所前談判，彼此若有糾紛
    未決，自以求助警察或其他司法機關為當，其以在市區道路
    及高速公路上追逐、逆向行駛及砸車等對行車安全有高度危
    險之方式對告訴人洩憤，既無急迫性，也無必要性，要不足
    以作為從輕量刑之事由，是被告指摘原審量刑過重，為無理
    由，應予駁回。
據上論斷，應依刑事訴訟法第455 條之1 第3 項、第368 條、第
373 條，判決如主文。
本案經檢察官周亞蒨提起公訴，由檢察官潘國威到庭執行職務。
中　　華　　民　　國　　111 　年　　10　　月　　27　　日
            　　　刑事第一庭  　審判長法  官  王以齊
                            　　　　  法  官  粘凱庭
                              　　　　法  官  吳品杰
以上正本證明與原本無異。
不得上訴。
中 　華　　民　　國　　111 　年　　10　　月　　27　　日                                         書記官  黃嘉慶             

附件

臺灣屏東地方法院刑事簡易判決
111年度交簡字第491號
公  訴　人　臺灣屏東地方檢察署檢察官
被　　　告　乙○○　男　民國00年0月00日生
　　　　　　　　　　身分證統一編號：Z000000000號
　　　　　　　　　　住高雄市○○區○○路000巷00號
          　童科源　男　民國00年00月00日生
　　　　　　　　　　身分證統一編號：Z000000000號
　　　　　　　　　　住屏東縣○○市○○街00號
          　簡常茗　男　民國00年0月00日生
　　　　　　　　　　身分證統一編號：Z000000000號
　　　　　　　　　　住嘉義縣○○鄉○○○村000號
　　　　　　　　　　居屏東縣○○鄉○○路00○00號
上列被告等因公共危險等案件，經檢察官提起公訴（110年度調
偵字第732號），經被告等均自白犯罪，本院合議庭認宜以簡易
判決處刑（本院原受理案號：111年度交訴字第13號），爰不經
通常審理程序，裁定由受命法官獨任逕以簡易判決處刑如下：
    主      文
乙○○共同犯妨害公眾往來安全罪，累犯，處有期徒刑肆月，如易
科罰金，以新臺幣壹仟元折算壹日。扣案之紅色握把木製球棒壹
支沒收。
童科源共同犯妨害公眾往來安全罪，處有期徒刑參月，如易科罰
金，以新臺幣壹仟元折算壹日。扣案之黑色握把木製球棒壹支沒
收。
簡常茗共同犯妨害公眾往來安全罪，累犯，處有期徒刑肆月，如
易科罰金，以新臺幣壹仟元折算壹日。
    事實與理由
一、乙○○、童科源、簡常茗（下合稱乙○○等3人）於民國110年4
    月15日1時許，與甲○○相約在屏東縣政府警察局萬丹分駐所
    前，協調乙○○胞妹喪葬過程中所衍生之糾紛，惟雙方碰面後
    商談未果，甲○○即駕駛車牌號碼00-0000號自小客車先行離
    去。乙○○等3人見狀遂心生不滿，明知駕駛車輛在道路上高
    速追逐、未保持安全間隔、逆向行駛等行為，均足以使參與
    該道路交通之其他用路人猝不及防，而有導致車輛失控造成
    人員重大死傷，致生人車往來之危險，仍共同基於妨害公眾
    往來安全及妨害他人行使權利之犯意，由童科源駕駛其所有
    之車牌號碼000-0000號自小客車（下稱A車）搭載乙○○，夥
    同簡常茗駕駛其使用之車牌號碼000-0000號自小客車（下稱
    B車），沿途高速行駛追逼甲○○所駕駛之上開車輛。甲○○隨
    即報警並聽從警方指示將車駛上國道3號高速公路後，於北
    向車道411.3公里處即竹田地磅專用道旁停放，等候警方到
    場處理。乙○○等3人見甲○○停車後即先後下車，由乙○○持其
    所有之紅色握把木製球棒1支、童科源持其所有之黑色握把
    木製球棒1支、簡常茗則持塑膠條1支上前毀損甲○○駕駛之上
    開車輛（毀損部分，業據甲○○偵查中撤回告訴，由檢察官不
    另為不起訴處分），甲○○為躲避乙○○等3人之攻擊，隨即發
    動車輛往前駕駛一段距離後迴轉逆向離去。乙○○等3人見狀
    亦承前犯意，接續於該處違規迴轉，逆向高速行駛於國道3
    號高速公路上追逼甲○○所駕駛之上開車輛，以前揭方式妨害
    甲○○自由行駛於道路上之權利，並致生該等路段人車往來之
    危險。嗣經警接獲通報，循線查獲乙○○等3人，並分別於其
    所駕駛之A車、B車上扣得乙○○所有之紅色握把木製球棒1支
    ，及童科源所有之黑色握把木製球棒1支，始悉上情。案經
    甲○○訴由內政部警政署國道公路警察局第五公路警察大隊報
    告臺灣屏東地方檢察署檢察官偵查起訴。
二、事實認定：
　　上揭犯罪事實，業據被告乙○○、童科源、簡常茗3人（下合
    稱被告3人）於警詢、偵訊及本院準備程序時均坦承不諱（
    偵卷第37至40、45至48、55至59、301至311頁；本院卷第41
    至42頁），核與告訴人甲○○於警詢、偵訊時之指訴大致相符
    （偵卷第61至62、355至357頁），復有警製職務報告，國道
    公路警察局第五公路警察大隊搜索扣押筆錄、扣押物品目錄
    表，監視器畫面擷圖、告訴人車輛及扣押物品照片等件附卷
    可查（偵卷第77至87、93至190、347至349、367頁），並有
    紅色握把木製球棒、黑色握把木製球棒各1支扣案可證。足
    認被告3人前揭任意性自白均核與客觀事實相符，堪以採信
    。本件事證明確，被告3人犯行均堪以認定，應予依法論科
    。
三、論罪科刑：
  ㈠核被告3人所為，均係犯刑法第185條第1項之妨害公眾往來安
    全罪、第304條第1項之強制罪。被告3人就上開行為，均有
    犯意聯絡與行為分擔，應論以共同正犯。又被告3人基於妨
    害公眾往來安全與強制之單一行為決意，於接近延續之時間
    先後為上開行為，前後行為之獨立性極為薄弱，依一般社會
    健全觀念，在時間差距上，難以強行分開，應視為數個舉動
    之接續施行，合為包括之一行為予以評價較為合理，應均僅
    論以接續犯一罪。被告3人以一行為觸犯前揭2罪名，為想像
    競合犯，均應從一重論以刑法第185條第1項之妨害公眾往來
    安全罪。
　㈡累犯部分：
　⒈被告乙○○前因違反毒品危害防制條例案件，經本院以105年度
    訴字第184號判決判處有期徒刑4年6月確定，於108年9月18
    日縮短刑期假釋付保護管束，並於109年10月17日假釋期滿
    未經撤銷等情，有臺灣高等法院被告前案紀錄表在卷可按，
    被告乙○○既假釋期滿未經撤銷，其未執行之刑，以已執行論
    。
　⒉被告簡常茗前因：⑴違反兒童及少年性交易防制條例案件，經
    臺灣高等法院臺南分院以100年度上訴字第864號判決判處有
    期徒刑3年2月（3罪），應執行有期徒刑4年確定；⑵轉讓禁
    藥案件，經臺灣嘉義地方法院以101年度訴緝字第4號判決判
    處有期徒刑4月（2罪），應執行有期徒刑7月，經被告簡常
    茗上訴後，由臺灣高等法院臺南分院以101年度上訴字第669
    號判決上訴駁回確定。上開⑴⑵各罪，經臺灣高等法院臺南分
    院以101年度聲字第1043號裁定定應執行有期徒刑4年6月確
    定（下稱甲執行刑）。⑶違反槍砲彈藥刀械管制條例案件，
    經臺灣嘉義地方法院以101年度訴字第449號判決判處有期徒
    刑3年6月確定（下稱乙刑）。被告簡常茗上開甲執行刑及乙
    刑接續執行，於107年9月23日縮短刑期假釋付保護管束，並
    於109年10月23日假釋期滿未經撤銷等情，有臺灣高等法院
    被告前案紀錄表在卷可按，被告簡常茗既假釋期滿未經撤銷
    ，其未執行之刑，以已執行論。
　⒊被告乙○○、簡常茗2人受有期徒刑執行完畢後，5年以內故意
    再犯本案有期徒刑以上之罪，俱屬累犯。至於司法院釋字第
    775號解釋，依解釋文及理由之意旨，係指構成累犯者，不
    分情節，一律加重最低本刑，於不符合刑法第59條所定要件
    之情形下，致生行為人所受之刑罰超過其所應負擔罪責之個
    案，不符罪刑相當原則、比例原則。於此範圍內，在修正前
    ，為避免發生上述罪刑不相當之情形，法院就該個案應裁量
    是否加重最低本刑；依此，該解釋係指個案應量處最低法定
    刑、又無法適用刑法第59條在內減輕規定之情形，法院應依
    此解釋意旨裁量不予加重最低本刑（最高法院110年度台上
    字第5559號判決意旨參照），本案並無上開情事，被告乙○○
    、簡常茗2人自均應依累犯規定，加重其刑。
　㈢爰審酌被告3人未能理性解決其等與告訴人間之糾紛，竟接續
    於市區道路及高速公路上追逼告訴人之車輛，更在高速公路
    上有逆向行駛之高度危險駕駛行為，罔顧往來公眾生命、身
    體之安全，所為均值非難；另考量被告3人犯後均坦承犯行
    之態度；兼衡：⒈被告乙○○自陳國中畢業之智識程度。現從
    事拆模之工作，月收入約新臺幣（下同）2、3萬元。已婚，
    育有2個未成年女兒，現與岳父母、配偶及小孩同住；⒉被告
    童科源自陳高中肄業之智識程度。現從事焊接工作，月收入
    約2、3萬元。未婚，無子女，現與母親同住；⒊被告簡常茗
    自陳國中畢業之智識程度。現從事水電工作，月收入約3萬
    元。未婚，與未婚妻育有1個未成年兒子，現與未婚妻及小
    孩同住之家庭生活經濟狀況（本院卷第42至43頁）等一切情
    狀，就其等所犯，分別量處如主文所示之刑，並均諭知如易
    科罰金之折算標準，以示警懲。
四、沒收部分：
　  供犯罪所用、犯罪預備之物或犯罪所生之物，屬於犯罪行為
    人者，得沒收之。刑法第38條第2項前段定有明文。查扣案
    之紅色握把木製球棒1支為被告乙○○所有、黑色握把之木製
    球棒1支為被告童科源所有，均供本案犯罪所用，此據被告
    乙○○、童科源2人於本院準備程序時供承在卷（本院卷第42
    頁），爰依上開規定，於其等各罪刑項下宣告沒收。至被告
    童科源、簡常茗2人雖分別以A車（被告童科源所有）、B車
    追逼告訴人，被告簡常茗並持塑膠條毀損告訴人駕駛之車輛
    ，而妨害告訴人自由行駛於道路上之權利。惟A、B兩車均分
    別係被告童科源、簡常茗作為日常生活代步之交通工具，僅
    偶然供作本案使用，塑膠條則已遭被告簡常茗隨手丟棄，佐
    以上開物品亦非違禁物，將之沒收或追徵其價額，尚不具刑
    法上之重要性，爰均不予宣告沒收或追徵，附此敘明。
五、依刑事訴訟法第449條第2項、第3項、第450條第1項、第454
    條第1項，刑法第28條、第185條第1項、第304條第1項、第5
    5條、第41條第1項前段、第47條第1項、第38條第2項前段，
    刑法施行法第1條之1第1項，逕以簡易判決處刑如主文。
六、如不服本判決，得於判決書送達之日起20日內，以書狀敘述
    理由（須附繕本），向本院提出上訴。　　　
本案經檢察官周亞蒨提起公訴，檢察官何克昌到庭執行職務。
中　　華　　民　　國　　111 　年　　4 　　月　　15　　日
                  簡易庭  法  官  陳一誠
以上正本證明與原本無異。
如不服本件判決，得於判決書送達之日起20日內，以書狀敘述理
由(須附繕本)，向本庭提出上訴。　
中　　華　　民　　國　　111 　年　　4 　　月　　18　　日
　　　　　　　　　　　　　書記官　陳佳迪
附錄本案論罪科刑法條全文：
【刑法第185條】
損壞或壅塞陸路、水路、橋樑或其他公眾往來之設備或以他法致
生往來之危險者，處5年以下有期徒刑、拘役或1萬5千元以下罰
金。
因而致人於死者，處無期徒刑或7年以上有期徒刑；致重傷者，
處3年以上10年以下有期徒刑。
第1項之未遂犯罰之。
【刑法第304條】
以強暴、脅迫使人行無義務之事或妨害人行使權利者，處3年以
下有期徒刑、拘役或9千元以下罰金。
前項之未遂犯罰之。